

JOSE JOSEMAR DE CARVALHO

DATA DE NASCIMENTO: 08/07/1977 TELEFONE CELULAR: (62)98531-1943

E-MAIL PESSOAL:

SKYPE: jcarvalhogo - Goiás ESTADO CIVIL: Casado 3 filhos

ENDEREÇO: Rua VS-02 QD-03 LT-05 Residêncial vale da Serra Goiânia Goiás CEP: 74684-440



Formação Acadêmica

- 2013 Superior completo em Sistema para internet Faculdade Alfredo Nasser
- 2017 Administrando e Armazenando dados com SQL Server 2005 Fundação Bradesco
- 2017 Modelagem de Dados SQL Server 2005 Fundação Bradesco
- 2017 Projetando e implementando dados com SQL server 2005 Fundação Bradesco
- 2008 Programação Delphi 7 com SQL Server Senac
- 2012 HTML Básico Fundação Bradesco
- 2012 HTML Avançado Fundação Bradesco

 $2010 \rightarrow 2020$ Obs.: Eu tenho alguns curso online sem certificações como, java orientado a objeto, c/c++ intermediário, java Android, JavaFX desktop, javaScript, nodejs, Dart Flutter entre outros.

Idiomas



INGLÊS - Básico

\$

Remuneração Atual

R\$ 0,000.00 PJ/CLT

• Bônus anual: 13 Salário/Ferias

Pretensão Salarial



Inserir valor 0,000.00

Histórico Profissional



(19/03/2019 - ATUAL)

AUTÔNOMO PRESTADOR DE SERVIÇO

Goiânia, Goiás

Desenvolvedor de Sistema WEB, DESKTOP, MOBILE e EMBARCADOS:

Equipe: 1

Principais atividades e responsabilidades: Projetar e desenvolver sistema legados, embarcados e de API RestFul nas linguagens Java e nodejs.

Linguagens:

- java Spring RESTful, javafx Desktop, javaEE web com primefaces e java mobile Android
- · Nodejs com Angular, Reactjs, Express, Nestjs API RESTFul
- Dart Flutter mobile, web, desktop
- Database Mysql, Postgres, NoSQL MongoDB
- Linguagem C/C++ para IOT/ARM

Geofort Hidrogeologia

Petrolina, Pernambuco

(01/06/2016 - 03/06/2017)

Posição atual ou última ocupada: Gerente de manutenção e desenvolver de sistema java desktop e mobile, foi utilizado javaFX/JavaSE para aplicação desktop, java Spring para API e java Android para mobile

Principais atividades e responsabilidades: Controle de manutenção mecânica e desenvolvimento de sistema para controle de manutenção de frota de veiculo e perfuração de poços

Meta Moveis Hospitalar

(02/01/2014 - 01/05/2015)

Goiânia, Goiás

Posição atual ou última ocupada: Desenvolvedor Java de Aplicações mobile e embarcado Equipe: 3; Gerente projeto, Gerente de Compras, Diretor projeto

Principais atividades e responsabilidades: Desenvolvimento de Software para sistema embarcado ARM, desenvolvimento de aplicação para desktop e mobile com java.

Software para solução de comunicação em ambiente hospitalar, industrial, residencial etc.

Utilizamos java para desenvolvimento de um servidor websocket IOT realtime com persistência de dados no mongoDB Nosql data base, java android para aplicação mobile de controle remoto via rede, java android ROM embarcado/modificado com comunicação RS485 e bloethooot para controler de cama hospitlar

Resumo Profissional



Sou uma pessoa que se adaptar muito fácil a diversos tipos de projetos, sou participativo e atento naquilo que me cerca, estou a disposição para resolvermos diversos problemas relativo aos projetos, há muito tempo aplico minhas técnicas de programação em vários projetos, atuando como analista e desenvolvedor Java para aplicações web, desktop, mobile, embarcada para diversos fins. Constantemente estou estudando para me manter atualizando com o mundo do desenvolvimento, tendo em vista que a área de TI e uma área muito dinâmica e requer um investimento pessoa constante, na medida do possível eu participo de diversos eventos sendo online ou presencial, eu também leio artigos relacionados a novas tecnologias ou a atualização das tecnologias atuais diretamente ligada com os projetos em desenvolvimento. Com isso me coloco a inteira disposição para projetos que possa testar minha capacidade.



Informações Complementares

Pacote Office com Microsoft project

RoadShow: ARM Cortex M0 Kinets L freeScale 2013 MIcrogenio Seminário Microchip pic 2008 em são paulo Seminário Embarcadero Delphi 2009, 2010, 2011, 2012 em Goiânia Semana java com spring e Angular – Algaworks em 2016 Flutter Day LiveStrean 2020 Seminário de sistema embarcado e lot 2020 da Embarcado TV

Redes Sociais



Linkedin: https://www.linkedin.com/in/jose-josemar-carvalho-b02a1253

github: https://github.com/jcarvalhogo

youtube: https://www.youtube.com/channel/UCKcdfp4uvUxKX83Lu6q0f4w?view_as

Referências Profissionais



Frederico Brigatte, Parceiro em São Paulo (12) 98168-9717 Professor Leonardo, Diretor proprietário Grupo Alves - (62) 9 9900-6687 Adailson Reis, Gerente de projeto na Meta Hospitalar - (62) 9 9834-6696